【裁判字號】    99,訴,161
【裁判日期】    990329
【裁判案由】    妨害風化等
【裁判全文】
臺灣彰化地方法院刑事判決               99年度訴字第161號
公  訴  人  臺灣彰化地方法院檢察署檢察官
被      告  乙○○
            丙○○
            丁○○
上列被告因妨害風化等案件，經檢察官提起公訴（98年度偵字第
7763號），本院依簡式審判程序，判決如下：
    主    文
乙○○、丙○○、丁○○均犯共同圖利公然猥褻罪，各處拘役貳
拾伍日，如易科罰金，均以新臺幣壹仟元折算壹日。
    事    實
一、甲○○○○ ○○○ ○○○○ ○○○（下簡稱中文譯名黃氏俊英，另由本院
    審理中）自民國97年10月底某日起，受位在彰化縣彰化市○○路71號「越南小吃店」之負責人永鉊（另由臺灣彰化地方
    法院檢察署檢察官為不起訴處分）聘僱，而為該店之現場負
    責人，詎其基於意圖使女子與他人為猥褻行為而容留以營利
    之犯意，自98年7月間某日起，除負責帶領客人、介紹消費
    方式外，並提供該店公眾得自由進出之包廂，媒介所僱用之
    坐檯成年女子乙○○、丙○○、丁○○與男客為足以挑起性
    慾之脫衣陪酒猥褻行為，以達招攬客人、增加收入之目的。
    該店之經營方式主要係以至店內消費之男客可與店內媒介之
    坐檯小姐飲酒、唱歌及賭玩骰子比大小之遊戲，該遊戲內容
    則為消費者如進入包廂唱歌，以每2小時為一節，坐檯小姐
    每位每節費用新臺幣（下同）600元，消費者可與小姐以擲
    骰子決定輸贏，坐檯小姐賭輸1次，須脫1件衣服，直至裸露
    乳房、身體並任憑男客撫摸胸部等猥褻行為，供男客觀覽、
    助興，甚至由坐檯小姐裸露下體拔除陰毛供客人觀看，而男
    客如賭輸1次，則須給付坐檯小姐小費200元，使小姐脫衣陪
    酒助興。坐檯費用由男客與黃氏俊英結算後，再由黃氏俊英
    以每2小時坐檯費用500元分予坐檯小姐，餘由店家取得，但
    小姐脫衣陪酒可另外向顧客收取小費。黃氏俊英所經營之該
    店即藉此脫衣裸露身體等足以挑起性慾之猥褻行為而伴唱、
    陪酒之方式，招徠客人，以增加店內營收及坐檯小姐本身之
    收入牟利。嗣於98年9月1日晚上9時10分許，經員警喬裝成
    客人持搜索票前往該店假裝消費，實則暗地蒐證伺機行動，
    黃氏俊英不疑有他而引領上揭喬裝成客人之員警進入包廂後
    ，隨即打電話要求乙○○、丙○○、丁○○前來坐檯，乙○○、丙○○、丁○○到場後，便共同基於意圖營利並供人觀
    覽，公然為猥褻行為之犯意聯絡，由黃氏俊英在上址店內媒
    介乙○○、丙○○、丁○○3人，以前開坐檯方式陪酒，在
    多數人得隨時進出共見共聞之包廂內，乙○○、丙○○、丁○○為賺取小費，主動脫卸上衣，裸露胸部，公然為足以挑
    起人性慾之猥褻行為供人觀覽時，為警當場查獲。
二、案經彰化縣警察局彰化分局報請臺灣彰化地方法院檢察署檢
    察官偵查起訴，本院認有刑事訴訟法第273條之1第1項之情
    形，而改依簡式審判程序審理。
    理    由
一、按除被告所犯為死刑、無期徒刑、最輕本刑為3 年以上有期
    徒刑之罪或高等法院管轄第1 審案件者外，於前條第1 項程
    序進行中，被告先就被訴事實為有罪之陳述時，審判長得告
    知被告簡式審判程序之旨，並聽取當事人、代理人、辯護人
    及輔佐人之意見後，裁定進行簡式審判程序；除簡式審判程
    序及簡易程序案件外，第1 審應行合議審判，刑事訴訟法第
    273 條之1 第1 項、第284 條之1 分別定有明文。本件被告
    乙○○、丙○○、丁○○3人所犯係死刑、無期徒刑、最輕
    本刑為3年以上有期徒刑之罪、高等法院管轄第1審案件以外
    之罪，並於本院行準備程序時就被訴事實為有罪之陳述，本
    院合議庭依前揭規定，經評議結果，裁定改由受命法官獨任
    行簡式審判程序，先予敘明。
二、上開事實，業據被告乙○○、丙○○、丁○○3人於本院行
    準備程序及審理時坦承不諱，並有有現場全程錄音、影光碟
    2 片及被告乙○○、丙○○裸露乳房之翻拍照片2張在卷可
    資佐證，足證被告乙○○、丙○○、丁○○3人之自白與事
    實相符。前揭犯行，事證明確，堪以認定。
三、核被告乙○○、丙○○、丁○○3人所為，均係犯刑法第234
    條第2項意圖營利公然猥褻罪。被告乙○○、丙○○、丁○○對於上開犯罪之實行，有犯意聯絡及行為分擔，均為共同
    正犯。爰審酌被告乙○○、丙○○係國小肄業、丁○○係高
    中肄業，且均為外籍女子，須適應國內各項環境等情及其犯
    罪之動機、所生危害、犯後態度等一切情狀，分別量處如主
    文所示之刑，並均依法諭知易科罰金之折算標準，以示懲儆
    。檢察官請求對被告乙○○、丙○○、丁○○3人量處拘役
    20日，尚屬過重，本院依前揭所應斟酌之事項，認以量處如
    主文所示之刑為妥適，附此說明。
據上論斷，應依刑事訴訟法第273條之1第1項、第299條第1項前
段，刑法第28條、第234條第2項、第41條第1項前段、刑法施行
法第1條之1，判決如主文。
本案經檢察官王元郁到庭執行職務。
中    華    民    國    99    年    3    月    29    日
                         刑事第二庭  法  官  羅  永  安
以上正本證明與原本無異。
如不服本判決應於收受判決後10日內向本院提出上訴書狀，並應
敘述具體理由；其未敘述上訴理由者，應於上訴期間屆滿後20日
內向本院補提理由書（均須按他造當事人之人數附繕本）「切勿
逕送上級法院」。
中    華    民    國    99    年    3     月    29    日
                                      書記官  魏  嘉  信
附錄本案論罪科刑法條全文：
中華民國刑法第234條
（公然猥褻罪）
意圖供人觀覽，公然為猥褻之行為者，處 1 年以下有期徒刑、
拘役或 3 千元以下罰金。
意圖營利犯前項之罪者，處 2 年以下有期徒刑、拘役或科或併
科 1 萬元以下罰金。

司法院資訊處製作；財團法人民間司法改革基金會備份。
